臺灣雲林地方法院刑事判決
110年度易字第530號
公  訴  人  臺灣雲林地方檢察署檢察官
被      告  廖文傑




指定辯護人  本院公設辯護人許俊雄  
上列被告因竊盜案件，經檢察官提起公訴（110年度偵字第4476
號），被告於準備程序中就被訴事實為有罪之陳述，本院依簡式
審判程序判決如下：
    主      文
廖文傑犯竊盜罪，共貳罪，均累犯，各處有期徒刑參月，如易科
罰金，均以新臺幣壹仟元折算壹日。應執行有期徒刑肆月，如易
科罰金，以新臺幣壹仟元折算壹日。
未扣案之三星廠牌平板電腦壹臺、新臺幣貳仟壹佰伍拾元，均沒
收之，於全部或一部不能沒收或不宜執行沒收時，各追徵其價額
。
    事實及理由
壹、犯罪事實　
一、廖文傑意圖為自己不法之所有，基於竊盜之各別犯意，分別
    為下列行為： 　　
㈠、於民國110年3月20日21時31分起至同日21時46分許，在址設
    雲林縣○○鎮○○路0號北京臭霸王臭豆腐店內，徒手竊取廖盈
    閔所有之三星廠牌平板電腦1臺(價值約新臺幣【下同】8,00
    0元)及現金1,000元，得手後離去。
㈡、於110年3月27日6時9分許，在上開北京臭霸王臭豆腐店門口
    ，徒手竊取廖盈閔所有之飲料機1臺(價值約10,000元)及現
    金1,000元得手。復於同日某時許，將上開竊得之飲料機1臺
    ，以150元之代價，出售給某不詳資源回收場業者。　　
二、嗣經廖盈閔發現遭竊並報警處理，經警調閱監視器畫面，因
    而查悉上情。　　　
貳、程序部分
　　本案被告廖文傑所犯均係死刑、無期徒刑、最輕本刑為3年
    以上有期徒刑以外之罪，其於準備程序中就前揭被訴事實均
    為有罪之陳述，經本院告知簡式審判程序之旨，並聽取公訴
    人、被告及辯護人之意見後，本院依刑事訴訟法第273條之1
    第1項之規定，裁定以簡式審判程序進行本案之審理，是本
    案之證據調查，依刑事訴訟法第273條之2規定，自不受同法
    第159條第1項、第161條之2、第161條之3、第163條之1及第
    164條至第170條規定之限制。
參、認定犯罪事實所憑之證據及理由　　
一、上開犯罪事實業經被告坦承不諱（本院卷第85、91頁），核
    與證人即告訴人廖盈閔（偵卷第29至32頁）之證述相符，並
    有現場照片12張（偵卷第37至43、57至59頁）、監視器錄影
    畫面翻拍照片12張（偵卷第45至55頁）、監視器錄影光碟1 
    片（置於偵卷最末頁）在卷可佐。
二、綜上，被告之任意性自白有上開證據予以補強，各應與事實
    相符，堪採為認定事實之依據。從而，本案事證明確，被告
    犯行堪以認定，均應依法論罪科刑。
肆、論罪科刑
一、核被告所為，均係犯刑法第320 條第1 項之竊盜罪。被告所
    犯上開2罪之犯意各別，行為互殊，應予分論併罰。　　
二、被告前因竊盜案件，經本院以105年度聲字第1100號裁定應
    執行有期徒刑9月確定，並於106年10月23日假釋出監併付保護
    管束，於107年5月15日保護管束期滿未經撤銷，視為執行完
    畢等節，有臺灣高等法院被告前案紀錄表附卷可憑，是被告
    於受有期徒刑之執行完畢後，5 年內故意再犯本案有期徒刑
    以上之各罪，均為累犯。經本院依司法院大法官釋字第775 
    號解釋意旨裁量，基於累犯者有其特別惡性及對刑罰反應力
    薄弱，復審酌被告前揭構成累犯之前科，有與本案所涉竊盜
    罪質相同者，足認被告經刑罰執行完畢後，竟不知悔悟，猶
    仍再犯本案，顯見守法意識薄弱、自我約束能力不佳，有加
    重其刑以收警惕之效之必要，又本案情節無罪刑不相當或有
    違反比例原則之情形，是均依刑法第47條第1 項規定加重其
    刑。　
三、爰審酌被告不思以正當方式取得財物，而分別以上開方式竊
    取告訴人之前揭財物，並將其中之飲料機加以變賣，漠視他
    人之財產法益，欠缺法紀觀念及自我控制能力。參以被告除
    前開構成累犯之罪外，另有數次竊盜前科紀錄，有臺灣高等
    法院被告前案紀錄表在卷可查，被告理應知所警惕，從前案
    中記取教訓，然被告卻未能改善此惡習。再者，被告尚未與
    告訴人達成和解，未能積極填補告訴人所受之損害，誠屬不
    該。惟念及被告犯後坦承犯行，態度尚可。兼衡被告自陳國
    小畢業之教育程度；未婚，無子女；家庭成員有父母親；之
    前從事務農，每月收入約2萬元等情。另審酌被告領有中度
    身心障礙證明，此有被告之中度身心障礙證明影本1份在卷
    可查(偵卷第11頁)，以及被告於警詢時陳稱：我偷竊現金及
    飲料機，是因為我身上沒有錢，所以偷別人的東西去販賣換
    錢，並拿來填飽肚子。至於竊取平板電腦是因為我想要看影
    片等語(偵卷第22、27頁)之犯罪動機。再徵諸檢察官、辯護
    人對被告刑度之意見(本院卷第94至95頁)等一切情狀，分別
    量處如主文所示之刑及定應執行刑，並均諭知易科罰金之折
    算標準。至於辯護人雖請求各量處拘役55日、定應執行拘役
    100日等語，本院審酌上開各項，仍認以主文所示之刑為當
    ，併此敘明。　　　
伍、沒收部分
    犯罪所得，屬於犯罪行為人者，沒收之；第1 項及第2 項之
    犯罪所得，包括違法行為所得、其變得之物或財產上利益及
    其孳息，刑法第38條之1 第1 項前段、第4 項分別定有明文
    ，可知犯罪所得之範圍，除因犯罪「直接」取得者外，亦擴
    及於「其變得之物、財產上利益及其孳息」。查被告本案2
    次犯行竊得現金共計2,000元(計算式：1,000元＋1,000元＝2,
    000元)及三星牌平板電腦1臺，此均為被告之犯罪所得，且
    尚未實際發還給告訴人，爰依刑法第38條之1 第1 項前段、
    第3項之規定，均宣告沒收之，於全部或一部不能沒收或不
    宜執行沒收時，各追徵其價額。至於被告竊得之飲料機1臺
    ，已加以變賣，並得款150元，業經被告陳述在卷(偵卷第23
    頁、本院卷第88頁)，是該150元為被告變賣而變得之物，依
    刑法第38條之1 第4 項規定，屬被告之犯罪所得，應依刑法
    第38條之1 第1 項前段、第3 項規定，宣告沒收之，於全部
    或一部不能沒收或不宜執行沒收時，追徵其價額。至於被告
    竊得之物原始價額雖高於被告變賣後之利得，然刑法沒收制
    度之目的係在剝奪被告之犯罪利得，並非強制介入個人間之
    私法權益紛爭，故逾越此一範圍之求償問題，應屬告訴人要
    否循民事救濟管道處理之訴訟權利事項，附此敘明。
陸、應適用之法律：刑事訴訟法第273條之1第1項、第299條第1 
    項前段，刑法第320條第1項、第47條第1項、第41條第1 項
    前段、第51條第5款、第38條之1第1項前段、第3項、第4項
    ，刑法施行法第1條之1第1項。　　
本案經檢察官王聖豪提起公訴，檢察官謝宏偉到庭執行職務。
中　　華　　民　　國　　110 　年　　11　　月　　18　　日
                  刑事第八庭  法  官   蕭孝如
以上正本證明與原本無異。
如不服本判決應於收受判決後 20 日內向本院提出上訴書狀，並
應敘述具體理由；其未敘述上訴理由者，應於上訴期間屆滿後20
 日內向本院補提理由書（均須按他造當事人之人數附繕本）。
「切勿逕送上級法院」。
                              書記官   沈佩霖
中　　華　　民　　國　　110 　年　　11　　月　　18　　日

附錄本件論罪科刑法條全文
中華民國刑法第320條
意圖為自己或第三人不法之所有，而竊取他人之動產者，為竊盜
罪，處五年以下有期徒刑、拘役或五十萬元以下罰金。
意圖為自己或第三人不法之利益，而竊佔他人之不動產者，依前
項之規定處斷。
前二項之未遂犯罰之。